HUGO ALEXANDER PERALTA GARCIA

DESARROLLADOR EN FORMACIÓN CON EXPERIENCIA EN GESTIÓN Y TECNOLOGÍAS

28 años • Trujillo - La libertad - Perú • alexanderhpg@gmail.com • +51 964 954 496

Perfil profesional

Soy estudiante de 8vo ciclo de Ingeniería de Sistemas Computacionales con sólidos conocimientos en programación, especialmente en lenguajes como HTML, CSS, Java y C#. Poseo experiencia en bases de datos relacionales (SQL Server, MySQL) y habilidades avanzadas en Excel para el análisis de datos. Además, he desarrollado competencias en la gestión de equipos y planificación de operaciones, lo que me permite contribuir eficazmente en proyectos de TI. Me encuentro motivado para seguir ampliando mis conocimientos en tecnologías emergentes y colaborar en equipos de desarrollo para crear soluciones innovadoras.

Educación

UNIVERSIDAD PRIVADA DEL NORTE

Carrera de Ingeniería de sistemas computacionales

Trujillo, Perú Estudiando desde 2021-2

Experiencia

Técnico de campo TRABAJO CATASTRO

Agosto 2022 - Marzo 2023

- Linderación de predios rurales utilizando tecnología GPS Submétrico para obtener precisiones en la ubicación geográfica.
- Procesamiento y análisis de la data bruta obtenida, utilizándolo software especializado en postprocesamiento.
- Generación de representaciones gráficas de los polígonos georreferenciados, utilizando herramientas cartográficas y de superposición.
- Colaboración con clientes para comprender sus necesidades y garantizar una delimitación adecuada de sus propiedades rurales.

Coordinador General de la Sub Gerencia de Áreas Verdes SERVICIOS DE GESTIÓN AMBIENTAL DE TRUJILLO

Enero 2021 - Mayo 2021

- Apoyo en el control y monitoreo de las campañas de la Sub Gerencia de Áreas Verdes.
- Apoyo en la supervisión de las zonas y servicios de la SGAV.
- Apoyo en la Organización de equipos de trabajo.
- Apoyo en la organización de los planes de contingencia.

Responsable Técnico

Noviembre 2020 – Diciembre 2020

MUNICIPALIDAD DISTRITAL DE SAN JUAN DE LURIGANCHO

- Dirección técnica de personal (Mano de Obra No Calificada y Mano de Obra Calificada).
- Control y registro de asistencia diaria de personal.
- Elaboración de informes quincenales del proyecto en ejecución, adjuntando información sobre pagos de Mano de Obra y otros gastos.
- Hacer cumplir en forma correcta y oportuna las medidas de seguridad indicadas en el Reglamento Nacional de Edificaciones durante la ejecución del proyecto.

Técnico en aseguramiento de la calidad HORTIFRUT PERU S.A.C

- Evaluación de la calidad de la materia prima como producto terminado durante el proceso de empaque.
- Control y Supervisión de los lineamientos establecidos por los clientes y el cumplimiento de las buenas prácticas de manufactura en temas relacionados a la inocuidad alimentaria, durante el proceso de empaque.

Auxiliar de producto terminado 1 (APT1) DANPER TRUJILLO S.A.C.

Febrero del 2018 – Agosto del 2018

- Control y elaboración de reportes de stock diario de producción.
- Maneio de datos en Excel.
- Ingreso de información al sistema SAP.
- Traspaso de información (merma, muestra, etc.) en el sistema SAP.

Habilidades e intereses

Técnicos: Conocimientos base y prácticos en Html, Css, JavaScript, c#, formularios, bases de datos relacionales, lógica de programación. Ademas de Excel avanzado, Adobe Illustrator, Canva y Trello para organización.

Intereses: Desarrollo back-end, aumentar mis conocimientos y línea de carrera.

Cursos y conferencias

- Diseño de base de datos relacionales SQL Universidad Nacional de Ingeniería 2021
- Dirección estratégica de operaciones Universidad César Vallejo
- Arquitectura empresarial Universidad César Vallejo
- Fundamentos de tecnología de Información Universidad César Vallejo

Idiomas

INGLÉS

Universidad Cesar Vallejo

Nivel: Básico

Computación e informática

• Microsoft Excel

Universidad Nacional de Ingeniería 2019

Nivel: Intermedio / Avanzado

Microsoft Excel

Universidad Cesar Vallejo

Nivel: Básico

• Microsoft Project

Universidad Cesar Vallejo

Nivel: Básico